Minutes et répertoires du notaire François PRÉVOST, 2 janvier 1729 - 31 juillet 1761 (étude XX)
Archives nationales
- Minutes de François PRÉVOST, 1725 - 1763; MC/ET/XX/542 - MC/ET/XX/644
  - Minutes. 1739, avril - juin, avril - juin 1739; MC/ET/XX/567
    - Vente à Jules Robert de cotte, intendant ordonnateur des bâtiments du roi, directeur de la Monnaie, demeurant aux galeries du Louvre (trois actes)., 2 juin 1739; MC/ET/XX/567
      acte de vente; Orties-du-Louvre (rue des); Cotte, Robert de (1656-1735); administrateur; intendant des bâtiments (Ancien Régime)
    - Quéau (Jean Charles) maître maçon, entrepreneur de bâtiments rue de Richelieu § Constitution, 6 juin 1739; MC/ET/XX/567
      constitution de rente; Quéau, Jean Charles
    - Dufour (Chrétien) marchand tapissier rue des Fossés de M. le Prince § Constitution, 6 juin 1739; MC/ET/XX/567
      constitution de rente; Dufour, Chrétien
    - Berthe (François), marchand orfèvre, rue Jean Lointier § Notoriété aux dires de .., 20 juin 1739; MC/ET/XX/567
      notoriété; Berthe, François
    - Berthe (Julien), marchand orfèvre, rue Saint-Jacques-de-la-Boucherie § Notoriété aux dires de .., 20 juin 1739; MC/ET/XX/567
      notoriété; Berthe, Julien
    - Désistement de plainte. Christofe Langlois. Maître de danse. Rue du Mail., 30 juin 1739; MC/ET/XX/567
      renonciation; Mail (rue du); Langlois, Christofe; danseur; enseignant
  - Minutes. 1739, juillet - septembre, juillet - septembre 1739; MC/ET/XX/568
    - Marché des ouvrages de fer pour la construction de l'église Notre-Dame-des-Victoires., 2 juillet 1739; MC/ET/XX/568
      marché; Notre-Dame-des-Victoires (église)
    - Becqueret (Philippe) maître serrurier rue Neuve de Cléry § Marché, 2 juillet 1739; MC/ET/XX/568
      marché; Becqueret, Philippe
    - Goujat (Nicolas) entrepreneur de bâtiments rue d'Anjou § quittance, 2 juillet 1739; MC/ET/XX/568
      quittance; Goujat, Nicolas
    - Bail par la veuve de Robert de Cotte, premier architecte du roi., 3 juillet 1739; MC/ET/XX/568
    - Notoriété du décès de Louis Michel Dumesnil, peintre, recteur perpétuel de l'académie de Saint-Luc, par Louis Claude Dumesnil, demeurant rue du Pet-au-Diable, et Louis Pierre Dumesnil, demeurant rue Beaubourg, tous deux adjoints à professeur de l'académie de Saint-Luc., 4 juillet 1739; MC/ET/XX/568
      notoriété; Beaubourg (rue); Pet-au-Diable (rue du); Dumesnil, Louis Claude; Dumesnil, Louis Michel; Dumesnil, Louis Pierre; peintre; enseignant
    - Inventaire après décès de Louis Michel Dumesnil, peintre, recteur perpétuel de l'académie de Saint-Luc, demeurant rue du Pet-au-Diable, avec liste de tableaux., 10 juillet 1739; MC/ET/XX/568
      inventaire après décès; Pet-au-Diable (rue du); Dumesnil, Louis Michel; peintre
    - Quittance concernant Louis Claude Dumesnil, peintre de l'académie de Saint-Luc, demeurant rue du Pet-au-Diable., 13 juillet 1739; MC/ET/XX/568
      quittance; Pet-au-Diable (rue du); Dumesnil, Louis Claude; peintre
    - Varquain (Alexandre) marchand joaillier quai de la Mégisserie § Constitution, 16 juillet 1739; MC/ET/XX/568
      constitution de rente; Varquain, Alexandre
    - Garault (Gilles), peintre, à Paris § apprentissage du fils de feu .., 18 juillet 1739; MC/ET/XX/568
      contrat d'apprentissage; Garault, Gilles
    - Bail par Jules Robert de Cotte, intendant ordonnateur des bâtiments du roi, demeurant aux galeries du Louvre., 3 août 1739; MC/ET/XX/568
      bail; Orties-du-Louvre (rue des); Cotte, Robert de (1656-1735); intendant des bâtiments (Ancien Régime)
    - Procuration concernant Pierre Gouin de Lalande, ordinaire de la musique du roi, demeurant à Versailles., 7 août 1739; MC/ET/XX/568
      musicien; procuration; Gouin de Lalande, Pierre; Versailles (Yvelines)
    - Constitution de Jean-Baptiste Martin, peintre du roi, rue du Grenier Saint-Lazare, et sa femme, à Nicolas-Louis Martin., 18 septembre 1739; MC/ET/XX/568
      constitution de rente; Grenier-Saint-Lazare (rue du); Martin, Jean-Baptiste; Martin, Nicolas Louis; peintre
    - Quittance au roi de André Bouys, peintre du roi, conseiller de l'académie de peinture, demeurant rue Coquillière., 27 septembre 1739; MC/ET/XX/568
      quittance; Coquillière (rue); Bouis, André; peintre
    - Chesneau (Nicolas) maître menuisier rue du Bout du Monde § apprentissage, 29 septembre 1739; MC/ET/XX/568
      contrat d'apprentissage; Chesneau, Nicolas
    - Constitution par les Augustins de la place des Victoires suivant l'arrêt du Conseil d'état du 3 septembre 1737, qui leur permet d'emprunter jusqu'à 200000 livres (plusieurs constitution dans cette période) pour construire leur église Notre-Dame-des-Victoires., 30 septembre 1739; MC/ET/XX/568
      constitution de rente; Notre-Dame-des-Victoires (église)
  - Minutes. 1739, octobre - décembre, octobre - décembre 1739; MC/ET/XX/569
    - Coppin (Daniel), marchand orfèvre joaillier, quai des Orfèvres § Dépôt de pièces, 2 octobre 1739; MC/ET/XX/569
      dépôt de pièces; Coppin, Daniel
    - Notoriété du nom véritable de la fille de feu Jean Baltazar Kuicler, ordinaire de la musique du duc d’Orléans., 8 octobre 1739; MC/ET/XX/569
      musicien; notoriété; Kuicler, Jean Baltazar; Kuicler (fille)
    - Delalandre (Pierre) tailleur de pierres rue Saintonge § obligation, 11 octobre 1739; MC/ET/XX/569
      obligation; Delalandre, Pierre
    - Quéau (Jean Charles) maître maçon, entrepreneur de bâtiments rue de Richelieu § Constitution, 17 octobre 1739; MC/ET/XX/569
    - Quéau (Jean Charles) maître maçon, entrepreneur de bâtiments rue de Richelieu § Constitution, 17 octobre 1739; MC/ET/XX/569
    - Delacroix (Noël Thomas) maître menuisier rue Neuve de Clery § Mariage de la fille de .., 18 octobre 1739; MC/ET/XX/569
    - GUERAN (Antoine de) chevalier non profès de l'ordre de Saint-Jean de Jérusalem. § Présence à un mariage., 20 octobre 1739; MC/ET/XX/569
      contrat de mariage; Gueran, Antoine de
    - Leclercs (Claude) Valet de chambre, tapissier de la princesse de Rohan à l'Hôtel de Soubise § Constitution viagère, 20 octobre 1739; MC/ET/XX/569
      Leclercs, Claude
    - Dambreville (Pierre) valet de chambre, tapissier du comte de Belle Isle rue de Bourbon § Constitution viagère, 20 octobre 1739; MC/ET/XX/569
    - SAINT JEAN DE JERUSALEM (chevalier de l'ordre de) GUERAN (Antoine de), 20 octobre 1739; MC/ET/XX/569
      Saint Jean de Jérusalem, chevalier de l'ordre de; Gueran, Antoine de
    - Codicille de Catherine Bodin, veuve de Robert de Cotte, premier architecte du roi, mère de Jules Robert de Cotte, architecte, intendant des bâtiments du roi, exécuteur testamentaire., 29 octobre 1739; MC/ET/XX/569
      testament; Bodin, Catherine; Cotte, Jules Robert de (1683-1767); Cotte, Robert de (1656-1735); architecte; intendant des bâtiments (Ancien Régime)
    - Baudichon (François) marchand tapissier sous les Piliers de la Tonnellerie § remboursement, 5 novembre 1739; MC/ET/XX/569
      Baudichon, François
    - Durant (François) doreur rue des Vieux Augustins § transport, 18 novembre 1739; MC/ET/XX/569
    - Girard (Jean Baptiste Jacques) menuisier ordinaire de la Chambre et des bâtiments du duc d'Orléans rue Notre Dame des Victoires § Convention, 13 décembre 1739; MC/ET/XX/569
      Girard, Jean Baptiste Jacques
    - Beizot (Gilles Louis) marchand éventualistes rue Bourg l'Abbe § Atermoiement, 15 décembre 1739; MC/ET/XX/569
      Beizot, Gilles Louis
    - Gautier (Jacques) maître menuisier ordinaire des bâtiments du Roi rue Saint-Roch § apprentissage du fils de .., 20 décembre 1739; MC/ET/XX/569
    - Leroy (Robert) tapissier rue Mouffetard § Notoriété aux dires de .., 26 décembre 1739; MC/ET/XX/569
      Leroy, Robert
  - Minutes. 1740, janvier - mars, janvier - mars 1740; MC/ET/XX/570
    - Traité d'office de conseiller au Parlement vendu à Jules Robert de Cotte, intendant ordonnateur des bâtiments du roi, demeurant aux galeries du Louvre, pour son fils., 4 janvier 1740; MC/ET/XX/570
    - Tilliard (Nicolas), maître menuisier, rue Neuve de Cléry § Constitution au profit de ..; 4 actes à la même date., 8 janvier 1740; MC/ET/XX/570
      constitution de rente; Tilliard, Nicolas
    - Bail par Jules Robert de Cotte, intendant ordonnateur des bâtiments du roi, demeurant aux galeries du Louvre., 11 janvier 1740; MC/ET/XX/570
    - Varquain (Alexandre) marchand joaillier rue de la Mégisserie § Compte et quittance, 14 janvier 1740; MC/ET/XX/570
      quittance; Varquain, Alexandre
    - Duret (François), peintre à Paris § Transaction de la veuve en premières noces de .. (L'inventaire fait après décès de .. pardevant Prévost et sa confrerie .. 13 septembre 1722), 23 janvier 1740; MC/ET/XX/570
      inventaire après décès; accord; Duret, François
    - Couet (Louis Claude) maître menuisier rue Montmartre § Vente d'héritages, 24 janvier 1740; MC/ET/XX/570
      acte de vente; Couet, Louis Claude
    - Delahaize (Jean François) marchand tapissier rue Jean de Lespine § Apprentissage, 6 février 1740; MC/ET/XX/570
      contrat d'apprentissage; Delahaize, Jean François
    - tapissier (apprentissage) § Contrat pour 6 ans entre Pierre Nicolas Devoyenne, âgé de 24 ans, apprenti, et Jean François Delahaize, marchand tapissier Couché, nourri, blanchi. S.d.d., 6 février 1740; MC/ET/XX/570
    - Constitution du sieur d'Hérouville aux enfants et à la veuve de Louis-Pierre Dumesnil, professeur adjoint à l'académie Saint-Luc, rue Beaubourg., 8 février 1740; MC/ET/XX/570
      constitution de rente; Beaubourg (rue); Dumesnil, Louis Pierre; Hérouville (M. d'); enseignant
    - Delahaye (Jean) maître doreur rue de la Mégisserie § Quittance, 19 février 1740; MC/ET/XX/570
      quittance; Delahaye, Jean
    - Bail par Jules Robert de Cotte, intendant ordonnateur des bâtiments du roi, demeurant aux galeries du Louvre., 21 février 1740; MC/ET/XX/570
    - Monot (Guillaume Humbert) architectes rue des Vieux Augustins § Transaction, 26 février 1740; MC/ET/XX/570
      accord; Monot, Guillaume Humbert
    - Cuvillier (Antoine) marbrier ordinaire du Roi Ville l'Evêque, rue de la Madeleine § Vente de marchandises, 1er mars 1740; MC/ET/XX/570
      acte de vente; Cuvillier, Antoine
    - Cuvillier (Servais) marbrier du Roi à Paris § Vente de marchandises, 1er mars 1740; MC/ET/XX/570
      acte de vente; Cuvillier, Servais
    - Convention portant obligation concernant Jules Robert de Cotte, intendant ordonnateur des bâtiments du roi, demeurant aux galeries du Louvre., 4 mars 1740; MC/ET/XX/570
      convention; obligation; Orties-du-Louvre (rue des); Cotte, Jules Robert de (1683-1767); intendant des bâtiments (Ancien Régime)
    - Defis (Jean Baptiste) maître serrurier rue Saint-Jacques § Convention portant obligation, 4 mars 1740; MC/ET/XX/570
      obligation; Defis, Jean Baptiste
    - Baudichon (Philippe) marchand tapissier à Paris § Compte de la veuve de .., 13 mars 1740; MC/ET/XX/570
      Baudichon, Philippe
    - Dambreville (Pierre) valet de chambre, tapissier du comte de Belle Isle, gouverneur de Metz à Metz § dépôt de procuration, 22 mars 1740; MC/ET/XX/570
      procuration; Dambreville, Pierre
    - Leclerc (Claude) valet de chambre, tapissier de la princesse de Rohan à l'Hôtel de Soubise § dépôt de procuration, 22 mars 1740; MC/ET/XX/570
      procuration; Leclerc, Claude
    - Quéau (Jean Charles) maître maçon, entrepreneur de bâtiments rue de Richelieu § Constitution, 23 mars 1740; MC/ET/XX/570
  - Minutes. 1740, avril - juin, avril - juin 1740; MC/ET/XX/571
    - Compagnon (Pierre) maître maçon rue du Cimetière Saint-Nicolas-des-Champs § Notoriété aux dires de .., 5 avril 1740; MC/ET/XX/571
      Compagnon, Pierre
    - Caron (Jean) maître Serrurier rue Neuve Saint-Eustache § Convention, 13 avril 1740; MC/ET/XX/571
      Caron, Jean
    - Lacombe (Jacques) maître doreur rue de la Savonnerie § Mariage de la fille de .., 24 avril 1740; MC/ET/XX/571
      contrat de mariage; Lacombe, Jacques
    - Inventaire après décès de Louis Silvestre le vieux, peintre ordinaire du roi, demeurant rue du Mail. François Hutin, peintre ordinaire du roi de Pologne, demeurant rue de Grenelle-Saint-Honoré, estime les tableaux, dessins et estampes., 26 avril 1740; MC/ET/XX/571
      inventaire après décès; Grenelle-Saint-Honoré (rue de); Mail (rue du); Hutin, François; Silvestre, Louis (le vieux); peintre; peintre
    - Barrere (Louis) maître peintre rue aux Ours § Inventaire après décès de son beau père, 26 avril 1740; MC/ET/XX/571
      inventaire; Barrere, Louis
    - Capillon (Jean Baptiste) architecte rue Saint-Germain-l'Auxerrois § Mariage de .., 1er mai 1740; MC/ET/XX/571
      contrat de mariage; Capillon, Jean Baptiste
    - Couet (Louis Claude) menuisier Rue Montmartre § Vente d'héritages, 3 mai 1740; MC/ET/XX/571
    - Baudichon (François) marchand tapissier sous les Piliers de la Tonnellerie § Constitution; 3 actes, 6 mai 1740; MC/ET/XX/571
      constitution de rente; Baudichon, François
    - Leclerc (Claude) Valet de chambre, tapissier de la princesse de Rohan hôtel de Soubise § Constitution, 6 mai 1740; MC/ET/XX/571
    - Dambreville (Pierre) Valet de Chambre, tapissier du comte de Belle Isle [à Metz] § Constitution, 6 mai 1740; MC/ET/XX/571
    - Inventaire après décès de Jean-Jacques Regnier, secrétaire général des dragons de France, demeurant rue Saint-Honoré, comportant une liste de tableaux prisés relativement hauts., 14 mai 1740; MC/ET/XX/571
      inventaire après décès; Saint-Honoré (rue); Regnier, Jean Jacques; secrétaire
    - Testard (Pierre), peintre, de l'Académie de Saint-Luc rue Neuve des Petits-Champs estime les tableaux § Inventaire, 14 mai 1740; MC/ET/XX/571
      inventaire; Testard, Pierre
    - Thévenot (Louis Gaspard), marchand orfèvre, à Paris § Substitution, 25 mai 1740; MC/ET/XX/571
      substitution; Thévenot, Louis Gaspard
    - Inventaire après décès de Catherine Bodin, veuve de Robert de Cotte, premier architecte du roi, mère de Jules Robert de Cotte, intendant ordonnateur des bâtiments du roi, demeurant aux galeries du Louvre, dont une liste de tableaux et d'estampes. Jean-Baptiste Oudry, peintre ordinaire du roi, demeurant au palais des Tuileries, estime les tableaux dont beaucoup d'originaux. Guillaume Coustou, sculpteur du roi, place du Vieux-Louvre, estime les bronzes., 17 juin 1740; MC/ET/XX/571
      [Bibliothèque].
      Fichier Bibliothèques.
      inventaire après décès; Orties-du-Louvre (rue des); Tuileries (palais des); Bodin, Catherine; Cotte, Jules Robert de (1683-1767); Cotte, Robert de (1656-1735); Oudry, Jean-Baptiste (1686-1755); Coustou, Guillaume (1677-1746); architecte; intendant des bâtiments (Ancien Régime); peintre
    - Délivrance de legs concernant Jules Robert de Cotte, intendant ordonnateur des bâtiments du roi, demeurant aux galeries du Louvre., 28 juin 1740; MC/ET/XX/571
      délivrance de legs; Orties-du-Louvre (rue des); Cotte, Jules Robert de (1683-1767); intendant des bâtiments (Ancien Régime)
  - Minutes. 1740, juillet - septembre, juillet - septembre 1740; MC/ET/XX/572
    - DEHEURLE (Louis) Tapissier Petits piliers de la Tonnellerie § Bail à loyer .., 1er juillet 1740; MC/ET/XX/572
      bail; Deheurle, Louis
    - THURIN (François) Marchand Tapissier Rue de la Truanderie § Bail à loyer .., 1er juillet 1740; MC/ET/XX/572
      bail; Thurin, François
    - DELAMARRE (Michel) Marchand tapissier Rue de la Truanderie § Bail à loyer..., 1er juillet 1740; MC/ET/XX/572
      bail; Delamarre, Michel
    - CARRON (Jean) Maître serrurier - Rue Neuve Saint-Eustache § Vente de maison -, 6 juillet 1740; MC/ET/XX/572
      acte de vente; Carron, Jean
    - GUINEBERT (Nicolas) Maître menuisier Rue de Clery § Mise en apprentissage chez .., 19 juillet 1740; MC/ET/XX/572
      contrat d'apprentissage; Guinebert, Nicolas
    - Menuisier (apprentissage de) § Mise en .. de Paulmier (François), âgé de 14 ans, pour 6 ans chez Guinebert (Nicolas), qui le nourri, loge, et couche, 19 juillet 1740; MC/ET/XX/572
      contrat d'apprentissage; Paulmier, François; Guinebert, Nicolas
    - Cornu (Jean, dit La douceur), peintre § Dépôt d'espèces, 23 juillet 1740; MC/ET/XX/572
      dépôt d'argent; Cornu, Jean, dit la douceur
    - DELACROIX (Noel Thomas) Maître menuisier Rue Neuve de Clery § Vente .., 28 juillet 1740; MC/ET/XX/572
      acte de vente; Delacroix, Noël Thomas
    - DELACROIX (Jean Philippe) Maître sculpteur Rue Neuve de Cléry § Vente, 28 juillet 1740; MC/ET/XX/572
    - GAUTIER (Jacques) Maître menuisier des bâtiments du Roi Rue Saint Roch § Bail à loyer .., 3 août 1740; MC/ET/XX/572
      bail; Gautier, Jacques
    - QUEAU (Jean Charles) Maître maçon Entrepreneur de bâtiments Rue de Richelieu § Constitution., 6 août 1740; MC/ET/XX/572
      constitution de rente; Queau, Jean Charles
    - LELARGE (Jean Baptiste) Maître menuisier Rue Neuve de Clery § Notoriété .., 6 août 1740; MC/ET/XX/572
      Lelarge, Jean Baptiste
    - MAINHULLE (Alexandre) Tapissier Rue de Verrerie § Bail de meubles .., 8 août 1740; MC/ET/XX/572
      bail; Mainhulle, Alexandre
    - Delagrange (Charles), maître peintre, rue Darnétal § Procuration .., 24 août 1740; MC/ET/XX/572
      procuration; Delagrange, Charles
    - Quittance concernant Jules Robert de Cotte, premier architecte de bâtiments du roi., 25 août 1740; MC/ET/XX/572
      quittance; architecte
    - Constitution viagère concernant Jules Robert de Cotte, ordonnateur des bâtiments du roi, demeurant aux galeries du Louvre (deux actes)., 26 août 1740; MC/ET/XX/572
      Orties-du-Louvre (rue des); Cotte, Jules Robert de (1683-1767)
    - Constitution viagère concernant Jules Robert de Cotte, intendant ordonnateur des bâtiments du roi, demeurant aux galeries du Louvre (trois actes)., 29 août 1740; MC/ET/XX/572
      Orties-du-Louvre (rue des); Cotte, Jules Robert de (1683-1767); intendant des bâtiments (Ancien Régime)
    - BELLIER (François) Maître menuisier Rue Beauregard § Donation .., 5 septembre 1740; MC/ET/XX/572
      donation; Bellier, François
    - CARRÉ (Michel) Maître menuisier Rue Saint-Antoine § Donation .., 5 septembre 1740; MC/ET/XX/572
      donation; Carré, Michel
    - Autran (Jacques Georges), orfèvre joaillier, rue de Gesvres § Surcréance, 6 septembre 1740; MC/ET/XX/572
      Autran, Jacques Georges
    - Contrat de mise en apprentissage de Jean-Pierre Devignes, âgé de 16 ans, pour 6 ans, chez Jean-Philippe Delacroix, maître sculpteur., 27 septembre 1740; MC/ET/XX/572
      contrat d'apprentissage; Delacroix, Jean Philippe; Devignes, Jean Pierre; sculpteur
    - DELACROIX (Jean Philippe) Maître sculpteur Rue Neuve de Cléry § Mise en apprentissage chez .., 27 septembre 1740; MC/ET/XX/572
      contrat d'apprentissage; Delacroix, Jean Philippe
    - COUET (Louis Claude) Menuisier Rue Montmartre § Vente., 29 septembre 1740; MC/ET/XX/572
  - Minutes. 1740, octobre - décembre, octobre - décembre 1740; MC/ET/XX/573
    - Contrat de mariage Laurent - Rousseau, 29 juillet 1729; MC/ET/XX/573
      contrat de mariage; Laurent (M.); Rousseau (Mlle)
    - COUETTE de LABORSIERE (Thomas) Sculpteur Rue Beauregard. § Renonciation .., 3 octobre 1740; MC/ET/XX/573
      Couette de Laborsière, Thomas
    - GAULTIER (Jacques) menuisier des bâtiments du Roi Rue Saint Roch. § Mariage de la fille de .., 9 octobre 1740; MC/ET/XX/573
      contrat de mariage; Gaultier, Jacques
    - GOUPY (Jean Baptiste) Maître maçon Rue Saint Denis § Mariage de ..., 9 octobre 1740; MC/ET/XX/573
      contrat de mariage; Goupy, Jean Baptiste
    - Reuze (François Laurent), maître menuisier, rue Neuve de Cléry § Inventaire après décès du frère de .., 13 octobre 1740; MC/ET/XX/573
      inventaire après décès; Reuze, François Laurent
    - Reuze (Laurent), maître menuisier, rue Neuve de Cléry § Inventaire après décès de .., 13 octobre 1740; MC/ET/XX/573
      inventaire après décès; Reuze, Laurent
    - DESTRICHE (François) entrepreneur de bâtiments maçon Rue de l'Arsenal § Quittance .., 30 octobre 1740; MC/ET/XX/573
      quittance; Destriche, François
    - Bail concernant Jules Robert de Cotte, ordonnateur des bâtiments du roi, demeurant aux galeries du Louvre., 31 octobre 1740; MC/ET/XX/573
    - CARON (Jean) Maître serrurier Rue Neuve Saint-Eustache. § Constitution .., 2 novembre 1740; MC/ET/XX/573
      constitution de rente; Caron, Jean
    - BELLIER (François) Maître menuisier Rue Beauregard § Bail à loyer .., 4 novembre 1740; MC/ET/XX/573
      bail; Bellier, François
    - Bail concernant Jules Robert de Cotte, ordonnateur des bâtiments du roi demeurant aux galeries du Louvre., 7 novembre 1740; MC/ET/XX/573
    - QUEAU (Jean Charles) Maître maçon Entrepreneur de bâtiments Rue de Richelieu § Bail à loyer., 14 novembre 1740; MC/ET/XX/573
      bail; Queau, Jean Charles
    - GISQUAY (Jean François) Maître marbrier Rue de Bourbon § Procuration .., 31 octobre 1746; MC/ET/XX/573
      procuration; Gisquay, Jean François
  - Minutes. 1741, janvier - mars, janvier - mars 1741; MC/ET/XX/574
    - Moulié (Jean) Marchand joaillier en Savoie, Villars de Beaufort § Constitution, 12 janvier 1741; MC/ET/XX/574
      Moulié, Jean
    - Cudville (Nicolas François) maître maçon, entrepreneur de bâtiments rue Montmartre § obligation, 14 janvier 1741; MC/ET/XX/574
      obligation; Cudville, Nicolas François
    - Foliot (Nicolas) maître menuisier à Paris § Notoriété de l'absence depuis 18 ans des enfants de .. et Liquidation et transport de droits successifs., 15 janvier 1741 - 8 février 1741; MC/ET/XX/574
      transport de droits; Foliot, Nicolas
    - Bail à Jean-Louis Tocqué, peintre de l'académie royale, demeurant rue Montmartre., 16 janvier 1741; MC/ET/XX/574
      bail; Montmartre (rue); Tocqué, Jean Louis; peintre
    - Dehaynault (Nicolas), marchand orfèvre joaillier, quai des Orfèvres § Bail à loyer à .., 16 janvier 1741; MC/ET/XX/574
      bail; Dehaynault, Nicolas
    - Bail par Jules Robert de Cotte, intendant ordonnateur des bâtiments du roi, demeurant aux galeries du roi., 16 janvier 1741; MC/ET/XX/574
    - Cauchois (Charles Michel) maître ébéniste rue Saint-Denis § Consentement, 21 janvier 1741; MC/ET/XX/574
      Cauchois, Charles Michel
    - Reuze (François Laurent), maître menuisier, rue Saint-Denis § Consentement, 21 janvier 1741; MC/ET/XX/574
      ratification; Reuze, François Laurent
    - Baudoin (François) marchand tapissier rue de Perpignan § Constitution, 27 janvier 1741; MC/ET/XX/574
      constitution de rente; Baudoin, François
    - Acte concernant Pierre Bellot, maître faiseur d’instruments de musique, demeurant rue de la Lanterne., 31 janvier 1741; MC/ET/XX/574
      dépôt de pièces; Bellot, Pierre; facteur d'instruments de musique; Lanterne (rue de la)
    - Consentement par Toussaint Foliot, maître sculpteur à Paris., 1er février 1741; MC/ET/XX/574
      ratification; Foliot, Toussaint; sculpteur
    - Robillion (Antoine) maître sculpteur à Beauvais § Consentement, 1er février 1741; MC/ET/XX/574
      Robillion, Antoine
    - Foliot (Gabriel) maître menuisier à Beauvais § Consentement, 1er février 1741; MC/ET/XX/574
      Foliot, Gabriel
    - Cuvillier (Antoine) marbrier du Roi rue de la Madeleine § Mariage de -, 7 février 1741; MC/ET/XX/574
      contrat de mariage; Cuvillier, Antoine
    - Delacroix (Thomas) maître menuisier rue Neuve de Clery § Notoriété aux dires de .., 8 février 1741; MC/ET/XX/574
      Delacroix, Thomas
    - Baillet (Michel) maître tourneur rue Neuve de Clery § Notoriété aux dires de .., 8 février 1741; MC/ET/XX/574
      Baillet, Michel
    - Feret (Claude) maître menuisier rue Neuve de Clery § Notoriété aux dires de .., 8 février 1741; MC/ET/XX/574
      Feret, Claude
    - Leclerc (Romain) maître tapissier rue des Petits Augustins § Inventaire après décès du frère de .., 15 février 1741; MC/ET/XX/574
      inventaire; Leclerc, Romain
    - Lefebvre (Pierre), maître peintre, rue Saint-Joseph § Surceance, 19 mars 1741; MC/ET/XX/574
      Lefebvre, Pierre